【裁判字號】    89,上易,1356
【裁判日期】    890926
【裁判案由】    傷害
【裁判全文】
臺灣高等法院高雄分院刑事判決        八十九年度上易字第一三五六號
    上  訴  人  臺灣澎湖地方法院檢察署檢察官
    上  訴  人
    即  被  告  甲○○
    選任辯護人  劉新安
    被      告  丙○○
                乙○○
右上訴人因被告傷害案件，不服臺灣澎湖地方法院八十九年度易字第四五號中華民國
八十九年七月十四日第一審判決（起訴案號：臺灣澎湖地方法院檢察署八十九年度偵
字第一二二、一二八號），提起上訴，本院判決如左：
      主      文
上訴駁回。
甲○○緩刑貳年。
      事實及理由
一、本案經本院審理結果，認第一審判決認事用法及量刑均無不當，應予維持，並引
    用第一審判決書記載之事實、證據及理由（如附件）。
二、檢察官循告訴人甲○○之請求提起上訴，略以被告丙○○、乙○○等身為執法人
    員，毆打告訴人且不知悔改，假借職務上之機會故意犯罪，應依刑法第一百三十
    四條加重其刑，原審量刑太輕等語。被告甲○○上訴意旨，否認犯罪，指遭對方
    聯手毆打，何有能力互毆等語。第查被告丙○○、乙○○雖為現職警員，然其與
    告訴人發生糾紛在民國八十八年十二月二十四日凌晨二時多之下班時間，未著制
    服，根本非值班勤務時間，無假借職務上機會犯罪之可言，所謂「備勤」是準備
    隨時服行勤務之真正服勤務之前置時段，何況值勤時，發生打人事件，亦未必皆
    有假借職務機會之情形，本件顯然並無刑法第一百三十四條之情況，又被告二人
    事後即央人請求和解，願賠償告訴人損害，為告訴人所承，並向莊慧玲表示願擺
    桌道歉，均有筆錄可稽，雖終未遂告訴人之所求，尚難因之認渠等無悔意，是檢
    察官之上訴，非有理由，應予駁回。次查上訴人甲○○雖在本院否認犯罪，惟據
    其於偵查中先後承認「是他用手打我的時候，我是用手擋時刮到他的」，「有可
    能出於本能還擊時，不小心造成的擦傷」，於原審亦承認「他們打我時，我有抵
    擋，乙○○眼眶的傷可能是由我的指甲刮到的」等語，核與乙○○之指訴亦相
    合，且衡諸常情，單純之防禦，應不可能致對方於眼眶受傷，是被告甲○○上訴
    否認犯罪，亦非有理由，亦應駁回。
三、再查本件傷害原因是被告乙○○先動手毆人，被告甲○○才出手反擊，其情節較
    輕，且甲○○前未曾受有期徒刑以上刑之宣告，其經此訴訟事件之教訓，當知警
    惕，堪認無再犯之虞，所宣告之刑，本院認為以暫不執行為適當，爰併宣告緩刑
    二年。
四、據上論斷，應依刑事訴訟法第三百六十八條、第三百七十三條、刑法第七十四條
    第一款，判決如主文。
本案經檢察官朱文彬到庭執行職務。
中    華    民    國     八十九     年       九       月    二十六      日
                              臺灣高等法院高雄分院刑事第四庭
                                  審判長法官  莊  鎮
                                        法官  陳吉雄
                                        法官  陳啟造
右正本證明與原本無異。
不得上訴。
                                      書記官  張寶花
中    華    民    國     八十九     年       九       月    二十七      日
                                                                        Ｋ
附件：
臺灣澎湖地方法院刑事判決                            八十九年度易字第四五號
    公  訴  人  臺灣澎湖地方法院檢察署檢察官
    被      告  乙○○  男  二十九歲（民國○○年○月○○日生）
                        住：澎湖縣白沙鄉赤崁村漁港新村一號
                        身分證統一編號：Ｚ000000000號
    被      告  丙○○  男  三十一歲（民國○○○年○月○○日生）
                        住：澎湖縣望安鄉花嶼村四五號
                        身分證統一編號：Ｚ000000000號
    被      告  甲○○  男  三十二歲（民國○○○年○月○日生）
                        住：澎湖縣湖西鄉龍門村十一之三號
                        身分證統一編號：Ｚ000000000號
右列被告因傷害案件，經檢察官提起公訴（八十九年度偵字第一二二、第一二八號）
，本院判決如左：
    主  文
乙○○、丙○○共同傷害人之身體，各處拘役伍拾日，如易科罰金，均以參佰元折算
壹日。
甲○○傷害人之身體，處拘役肆拾日，如易科罰金，以參佰元折算壹日。
    事  實
一、乙○○及丙○○於民國八十八年十二月二十四日凌晨二時三十分許，因細故與甲○○發生爭執，竟基於共同傷害之犯意，而甲○○亦基於傷害之犯意，在澎湖縣
    馬公市○○路二十一號「天天開心ＫＴＶ」前之停車場徒手互毆，致甲○○受有
    右顴挫瘀傷約三乘四公分、左眼眶挫瘀傷約四乘五公分、右腳第一趾挫擦傷約零
    點二乘零點五公分及右膝挫擦傷約一乘一點二公分之傷害；乙○○則受有右眼眶
    周圍擦挫傷、右眼眶邊各為零點五乘二公分、零點五乘零點五公分及零點五乘零
    點五公分之三處擦挫傷之傷害。
二、案經甲○○、乙○○訴由臺灣澎湖地方法院檢察署檢察官偵查起訴。
    理  由
一、訊據被告乙○○、甲○○均坦承有互毆之犯行，被告丙○○則矢口否認有何傷害
    之犯行，辯稱：係乙○○、甲○○兩人在打架，伊上前將二人拉開，伊並未參與
    打架云云。經查：右揭被告乙○○、丙○○共同傷害甲○○之事實，業據告訴人
    甲○○指述明確，另被告甲○○傷害乙○○之事實，亦據告訴人乙○○指述明確
    ，核與被告丙○○所述情節相符，亦堪予認定。此外，復有驗傷診斷書二紙附卷
  足稽。綜上所述，被告三人確有互毆之行為，被告丙○○所辯，無非事後卸責之
    詞，不足採信。本案事證明確，被告三人犯行堪予認定。
二、核被告乙○○、丙○○、甲○○所為，均係犯刑法第二百七十七條第一項之傷害
    罪。被告乙○○、丙○○間，有犯意聯絡及行為分擔，均為共同正犯。爰審酌被
    告三人犯罪之動機、手段、目的，被害人所受之傷勢，及被告三人犯後態度等一
    切情狀，分別量處如主文所示之刑，並均諭知易科罰金之折算標準。
據上論斷，應依刑事訴訟法第二百九十九條第一項前段，刑法第二十八條、第二百七
十七條第一項、第四十一條，罰金罰鍰提高標準條例第一條前段、第二條，判決如主
文。
本案經檢察官孫源志到庭執行職務。
中    華    民    國      八十九    年      七    月      十四          日
                              臺 灣 澎 湖 地 方 法 院 刑 事 庭
                                    法    官  李     宛     玲
右正本證明與原本無異。
如不服本判決，應於判決送達後十日內，向本院提出上訴狀（須附繕本）。
中    華    民    國      八十九      年      七       月     十七      日
            書 記 官  劉     竹     苞
附錄本判決論罪之法條：
刑法第二百七十七條第一項：
傷害人之身體或健康者，處三年以下有期徒刑、拘役或一千元以下罰金。


司法院資訊處製作；財團法人民間司法改革基金會備份。
